臺灣臺中地方法院刑事判決
110年度交易字第1276號
公  訴  人  臺灣臺中地方檢察署檢察官
被      告  王裕功


上列被告因公共危險案件，經檢察官提起公訴（110 年度偵字第
25225 號），本院判決如下：
    主    文
王裕功駕駛動力交通工具而血液中酒精濃度達百分之零點零五以
上，累犯，處有期徒刑陸月，併科罰金新臺幣捌萬元，有期徒刑
如易科罰金、罰金如易服勞役，均以新臺幣壹仟元折算壹日。
    犯罪事實
一、王裕功於民國110 年6 月8 日上午9 時許起至同日上午11時
    許止，在臺中市某工寮飲用蔘茸酒後，明知其已飲用酒類逾
    量，竟未待體內酒精成分退去，基於酒後駕駛動力交通工具
    之犯意，於同日上午11時許至同日上午11時58分許期間內之
    某時，騎乘電動自行車上路。嗣於同日上午11時58分許，行
    經臺中市神岡區溝心路G5867BD86號電線桿時，因不勝酒力
    而失控摔倒，經警將其送往清泉醫院治療，並委請清泉醫院
    人員對王裕功抽血，驗得其血液中酒精濃度達307mg/dL （
    按mg/dL係指每100立方公分中有多少毫克酒精，0.1%即代表
    每100立方公分血液中含0.1克酒精，307mg/dL換算為百分比
    即為0.307%，計算式：307mg/dL*0.1/100＝0.307%），已達0
    .05% 以上，而查獲上情。
二、案經臺中市政府警察局豐原分局報告臺灣臺中地方檢察署檢
    察官偵查起訴。
    理    由
壹、程序事項
一、本判決所引用被告以外之人於審判外之陳述，檢察官、被告
    王裕功於本院準備程序、審理中均未聲明異議（本院卷第29
    至33、35至40頁），本院審酌該等證據資料作成之情況，核
    無違法取證或其他瑕疵，且與待證事實有關連性，認為適當
    得為證據，依刑事訴訟法第159 條之5 規定，均有證據能力
    。
二、又本判決所引用之非供述證據，查無違反法定程序取得之情
    形，依刑事訴訟法第158 條之4 規定之反面解釋，均具有證
    據能力。　　
貳、實體認定之依據
一、上開犯罪事實，業經被告於警詢、本院準備程序及審理中均
    坦承不諱（偵卷第22至25頁，本院卷第29至33、35至40頁）
    ，並有警員職務報告、清泉醫院110 年6 月8 日診斷證明書
    、酒精測定紀錄表、道路交通事故現場圖、道路交通事故調
    查報告表㈠、㈡、案發現場及車損照片、臺中市政府警察局舉
    發違反道路交通管理事件通知單、監視器影像翻拍照片等在
    卷可稽（偵卷第21、27、29、30至32、33至35、39、40至42
    頁），足認被告之自白與事實相符，洵堪採為論罪科刑之依
    據。
二、又按電動自行車指經型式審驗合格，以電力為主，最大行駛
    速率在每小時25公里以下，且車重不含電池在40公斤以下或
    車重含電池在60公斤以下之二輪車輛，道路交通安全規則第
    6 條第1 款第3 目定有明文，可知電動自行車係以電力為其
    動力，自屬動力交通工具之一種。綜上，本案事證明確，被
    告上開犯行，堪以認定，應依法論科。
參、論罪科刑
一、核被告所為，係犯刑法第185 條之3 第1 項第1 款之駕駛動
　　力交通工具而血液中酒精濃度達百分之0.05以上罪。按刑法
    第47條第1 項關於累犯加重之規定，係不分情節，基於累犯
    者有其特別惡性及對刑罰反應力薄弱等立法理由，一律加重
    最低本刑，於不符合刑法第59條所定要件之情形下，致生行
    為人所受之刑罰超過其所應負擔罪責之個案，其人身自由因
    此遭受過苛之侵害部分，對人民受憲法第8 條保障之人身自
    由所為限制，不符憲法罪刑相當原則，牴觸憲法第23條比例
    原則。於此範圍內，有關機關應自本解釋公佈之日起2 年內
    ，依本解釋意旨修正之。於修正前，為避免發生上述罪刑不
    相當之情形，法院就該個案應依本解釋意旨，裁量是否加重
    最低本刑（司法院釋字第775 號解釋意旨參照）。被告㈠前
    因公共危險案件，經本院以108 年度豐交簡字第766 號判決
    判處有期徒刑4 月，併科罰金新臺幣4 萬元確定；㈡又因公
    共危險案件，經本院以108 年度交易字第1692號判決判處有
    期徒刑4 月確定；㈢另因公共危險案件，經本院以109 年度
    交易字第154 號判決判處有期徒刑6 月確定，上開案件之有
    期徒刑部分，經本院以109 年度聲字第2265號裁定定應執行
    有期徒刑1 年確定，於109 年12月20日因縮短刑期執畢出監
    乙情，有臺灣高等法院被告前案紀錄表在卷可參（本院卷第
    13至17頁），是被告受徒刑之執行完畢，5 年以內故意再犯
    本案有期徒刑以上之罪，為累犯，審酌被告所犯構成累犯之
    上開案件亦為公共危險案件，與本案所犯之罪名相同，且被
    告於上開案件執行完畢後，竟仍再犯本案，可見其確未因此
    知所警惕，對於刑罰之反應力顯然薄弱，是參照上開解釋意
    旨、考量累犯規定所欲維護法益之重要性及事後矯正行為人
    之必要性，爰裁量依刑法第47條第1 項規定加重其刑。
二、爰以行為人之責任為基礎，審酌被告明知酒精成分對人之意
    識、控制能力具有不良影響，超量飲酒後會導致對週遭事務
    之辨識及反應能力較平常狀況薄弱，竟仍心存僥倖，逞強騎
    車上路，危及道路交通安全，且乏尊重其他用路人生命財產
    安全之觀念；佐以，被告之血液中酒精濃度達0.307% 之違
    反義務程度，且因不勝酒力而自摔，足認被告確實已因飲酒
    而影響其對外界感知之能力，顯無法安全駕駛動力交通工具
    ；並考量被告除上開構成累犯之公共危險案件外，先前另有
    其餘公共危險案件，經法院論罪科刑之情，有上開臺灣高等
    法院被告前案紀錄表附卷為憑，可見被告未記取教訓，及其
    坦承犯行等犯後態度；兼衡被告於本院審理中自述國小畢業
    之智識程度、目前沒有工作、靠子女給予生活費生活、已婚
    、小孩已成年之生活狀況（本院卷第39頁），暨其犯罪之動
    機、目的、手段、駕駛動力交通工具之種類、時間、路段等
    一切情狀，量處如主文所示之刑，併諭知有期徒刑如易科罰
    金、罰金如易服勞役之折算標準。
三、至執行裁判由為裁判法院對應之檢察署檢察官指揮之，此參
    刑事訴訟法第457 條第1 項規定即明，縱本院宣告之有期徒
    刑刑度使被告獲得易科罰金之機會，然被告是否得以易科罰
    金最終仍由執行檢察官權衡之，併此敘明。
據上論斷，應依刑事訴訟法第273 條之1 第1 項、第299 條第1 
項前段，刑法第185 條之3 第1 項第1 款、第47條第1 項、第41
條第1 項前段、第42條第3 項，刑法施行法第1 條之1 第1 項，
判決如主文。
本案經檢察官陳信郎提起公訴，檢察官李濂到庭執行職務。
中　　華　　民　　國　　110 　年　　10　　月　　28　　日
                    刑事第四庭　法　官  劉依伶
以上正本證明與原本無異。
如不服本判決應於收受送達後20日內向本院提出上訴書狀，並應
敘述具體理由；其未敘述上訴理由者，應於上訴期間屆滿後20日
內向本院補提理由書（均須按他造當事人之人數附繕本）「切勿
逕送上級法院」。
                        　　　　書記官  王素珍
中　　華　　民　　國　　110 　年　　10　　月　　28　　日

附錄本案論罪科刑法條：
中華民國刑法第185條之3
駕駛動力交通工具而有下列情形之一者，處2年以下有期徒刑，
得併科20萬元以下罰金：
一、吐氣所含酒精濃度達每公升零點二五毫克或血液中酒精濃度
    達百分之零點零五以上。
二、有前款以外之其他情事足認服用酒類或其他相類之物，致不
    能安全駕駛。
三、服用毒品、麻醉藥品或其他相類之物，致不能安全駕駛。
因而致人於死者，處3年以上10年以下有期徒刑；致重傷者，處1
年以上7年以下有期徒刑。
曾犯本條或陸海空軍刑法第54條之罪，經有罪判決確定或經緩起
訴處分確定，於五年內再犯第1項之罪因而致人於死者，處無期
徒刑或5年以上有期徒刑；致重傷者，處3年以上10年以下有期徒
刑。